臺灣臺中地方法院刑事判決　　　　　　　94年度易字第1052號
公　訴　人　台灣台中地方法院檢察署檢察官
被　　　告　丙○○
　　　　　　　　　　　十一號
選任辯護人　周進文律師
被　　　告　乙○○
上列被告因妨害秩序等案件，經檢察官提起公訴（93年度偵字第
21729號、94年度偵字第2907號），本院判決如下：
    主    文
丙○○共同冒充公務員而行使其職權，處拘役肆拾日，如易科罰
金，以參佰元折算壹日。
乙○○共同冒充公務員而行使其職權，處拘役參拾日，如易科罰
金，以參佰元折算壹日。
    犯罪事實
一、丙○○係裕祥精機工業股份有限公司員工，於民國（下同）
    九十三年四月二十七日受該公司董事長丁○○（業經台灣台
    中地方法院檢察署檢察官為不起訴處分）指示，於翌日隨同
    公司委任之周進文律師至台中縣梧棲鎮○○○街五０一號彰
    化振榮油機股份有限公司進行民事證據保全程序。丙○○受
    命後乃邀同乙○○、陳松志、陳秀滋（以上二人業經台灣台
    中地方法院檢察署檢察官為不起訴處分）及任職於中勤專利
    事務所二名真實姓名年籍不詳之成年男子，於九十三年四月
    二十八日下午三時許，隨本院法官及周進文律師至彰化振榮
    油機股份有限公司。詎丙○○、乙○○至該公司後，未依法
    官之指示，竟共同與前開中勤專利事務所之成年員工二人，
    基於無故侵入他人建築物之犯意聯絡，潛入該公司倉庫，開
    啟裝箱之物品並持攝影機攝影。繼彰化振榮油機股份有限公
    司員工王美珠、紀妙佳、李欣芳及振榮油機股份有限公司之
    負責人戊○○之妻發現丙○○、乙○○擅自翻箱，乃加以質
    問。詎丙○○、乙○○竟基於僭行公務員職權之犯意聯絡，
    向王美珠、紀妙佳、李欣芳及戊○○之妻僭稱：渠等係隨同
    法官前來之台灣台中地方法院人員，並命王美珠開啟倉庫電
    燈。經彰化振榮油機股份有限公司職員發覺有異，向本院法
    官詢問，始知悉上情。
二、案經彰化振榮油機股份有限公司訴請台灣台中地方法院檢察
    署檢察官偵查起訴。
    理    由
一、訊據被告丙○○、乙○○坦承於前開時地進入前開倉庫內搜
    查並攝影等情不諱，惟矢口否認有僭行公務員職務之犯行，
    辯稱：渠等係向彰化振榮油機股份有限公司之員工稱渠等係
    隨法官前來，並未自稱係台灣台中地方法院人員云云，惟查
    右揭事實業據彰化振榮油機股份有限公司負責人戊○○指訴
    歷歷，且被告二人於前開時地進入前開倉庫內，由乙○○拆
    公司之貨品，丙○○拿攝影機攝影，彰化振榮油機股份有限
    公司之員工李欣芳與彰化振榮油機股份有限公司負責人戊○○之妻知悉後，到該公司之辦公室問法官，法官稱倉庫內不
    是法院的人，李欣芳隨即前往倉庫問丙○○、乙○○二人是
    誰，被告二人均稱是法院的人，且要求二人離開，被告二人
    仍執意不走，業據證人即該公司員工李欣芳於偵查中結證明
    確，核與證人王美珠於偵查中結證稱：「丙○○拿攝影機在
    倉庫內拍攝，我問乙○○是誰，乙○○跟我說是法院來的，
    並叫我將倉庫水銀燈打開」等語及證人即該公司員工紀妙佳
    於偵查中結證稱：「我見到丙○○、乙○○二人到我們倉庫
    內翻動物品並攝影，我見狀就打電話給李欣芳，我請李欣芳
    到倉庫，李欣芳與老闆娘過來倉庫，在李欣芳未到倉庫前我
    先過去問丙○○、乙○○二人是誰，他們都說是法院來的」
    等語相符，堪信被告二人確有告知前開證人等，渠等是法院
    來的之犯行，被告前開辯解不足採信。本案事證明確，被告
    二人犯行均洵堪認定，依法應予論科。
二、核被告所為係犯刑法第三百零六條第一項之無故侵入他人建
    築物罪、同法第一百五十八條第一項之僭行公務員職權罪。
    被告二人就上開犯行與中勤專利事務所不詳姓名年籍之成年
    員工，有犯意聯絡與行為分擔，俱應論以共同正犯。被告二
    人所犯前開二罪，有方法、結果之牽連關係，為牽連犯，應
    從一重依刑法第一百五十八條第一項之僭行公務員職權罪處
    斷。爰審酌本案被告二人均係受僱於裕祥精機工業股份有限
    公司之員工，因渠等所任職之公司與他公司有商標、專利方
    面之糾葛，為維護公司之權益，僭越法律所容許之範圍而為
    前開犯行，其情尚非不可憫恕，被告乙○○係受被告丙○○
    指揮之下屬，就本案之可責任較被告丙○○為低，二人就本
    案犯罪所造成之危害尚非嚴重及犯後坦承大部分犯行等一切
    情狀，各量處如主文所示之刑，並均諭知易科罰金之折算標
    準。
據上論斷，應依刑事訴訟法第二百九十九條第一項前段，刑法第
二十八條、第一百五十八條第一項、第三百零六條第一項、第五
十五條、第四十一條第一項前段，罰金罰鍰提高標準條例第一條
前段、第二條，判決如主文。
本案經檢察官甲○○到庭執行職務。
中　　華　　民　　國　　94　　年　　7　　月　　26　　日
                 刑事第九庭  審判長  法  官  黃文進
                                     法  官  陳思成
                                     法  官  陳如玲
上正本證明與原本無異。
如不服本判決，應於送達後十日內向本院提出上訴狀（須附繕
本），上訴於台灣高等法院台中分院。
中　　華　　民　　國　　94　　年　　7 　　月　　19　　日
                                     書記官  楊賀傑
附錄論罪科刑法條
中華民國刑法第306條
 (侵入住居罪)
無故侵入他人住宅、建築物或附連圍繞之土地或船艦者，處一年
以下有期徒刑、拘役或三百元以下罰金。
中華民國刑法第158條
 (僭行公務員職權罪)
冒充公務員而行使其職權者，處三年以下有期徒刑、拘役或五百
元以下罰金。
冒充外國公務員而行使其職權者，亦同。無故隱匿其內，或受退
無故隱匿其內，或受退去之要求而仍留滯者，亦同。
